【裁判字號】    95,交抗,275
【裁判日期】    950501
【裁判案由】    違反道路交通管理處罰條例
【裁判全文】
臺灣高等法院交通事件裁定             95年度交抗字第275號
    抗  告  人
    即  異議人  甲○○
上列抗告人即異議人因違反道路交通管理處罰條例案件，不服臺
灣新竹地方法院，中華民國95年2月16日所為裁定（95年度交聲
字第68號），提起抗告，本院裁定如下：
    主  文
原裁定撤銷，發回臺灣新竹地方法院。
    理  由
一、原裁定略以：本件抗告人即異議人甲○○因違反道路交通管
    理處罰條例第二十一條第一項第一款之規定，經內政部警政
    署國道公路警察局第一警察隊警員開立舉發違反道路交通管
    理事件通知單後，由異議人於民國九十五年二月九日附具上
    開通知單向該院聲明異議，經該院向公路主管機關即交通部
    公路總局新竹市監理站查詢，本件尚未裁決，有聲明異議狀
    及該院電話紀錄表各一份在卷可證，則異議人之違規案件既
    未經公路主管機關裁決，即非道路交通案件處理辦法所稱之
    交通案件，異議人逕向該院聲明異議，其聲明異議即不合法
    ，依上開說明，自應以裁定駁回之云云。
二、抗告意旨指稱：本件業經裁決，有交通部公路總局新竹區監
    理所相關函件及違反交通道路管理事件裁決書可憑等語。
三、按道路交通案件處理辦法所稱之交通案件，係指違反道路交
    通管理處罰條例經公路主管機關或警察機關或其聯合設置之
    裁決機關處罰後，聲明異議之案件，從而未經上開裁決機關
    裁決之案件，即非該辦法所稱之交通案件，自不得逕予聲明
    異議，且聲明異議須於接到裁決書後始得向管轄之地方法院
    提出，此雖觀該辦法第二條第一款及道路交通管理處罰條例
    第八十七條第一項之規定自明。又交通法庭認聲明異議不合
    法律上之程式或其異議權已經喪失者，應以裁定駁回之，道
    路交通案件處理辦法第十八條前段固亦有規定。
四、經查，異議人甲○○因違反道路交通管理處罰條例第二十一
    條第一項第一款之規定，經內政部警政署國道公路警察局第
    一警察隊警員開立舉發違反道路交通管理事件通知單後，並
    已於九十四年十一月二日完成裁決一節，除有抗告人所提出
    之違反交通道路管理事件裁決書可稽外，並經本院承辦法官
    於九十五年四月二十八日上午九時五十分，以（03）000000
    0轉403向新竹監理站承辦人林雪如（原法院公務電話紀錄誤
    載為林雲如）查詢結果，伊答稱：經以電腦查證得知，本案
    業已於九十四年十一月二日完成裁決，當初原法院電詢時可
    能是查詢輸入方式不同，所以查詢結果有異等語，此有本院
    公務電話紀錄可佐。綜上，本件抗告意旨所稱，即為有理由
    ，原裁定容有可議之處，自應由本院加以撤銷，並發回原法
    院，更為調查後，再為適當之裁定。
五、據上論結，應依道路交通案件處理辦法第26條，刑事訴訟法
    第413條前段，裁定如主文。
中    華    民    國    95    年    5    月     1    日
                   交通法庭審判長法  官  李文成
                                 法  官  王復生
                                 法  官  周盈文
以上正本證明與原本無異。
不得再抗告。
                                 書記官  余姿慧
中    華    民    國    95    年    5    月     1    日


司法院資訊處製作；財團法人民間司法改革基金會備份。
